【裁判字號】    98,訴,3076
【裁判日期】    981016
【裁判案由】    毒品危害防制條例
【裁判全文】
臺灣板橋地方法院刑事判決              98年度訴字第3076號
公  訴  人  臺灣板橋地方法院檢察署檢察官
被      告  甲○○
上列被告因違反毒品危害防制條例案件，經檢察官提起公訴（98
年度毒偵字第4488號），被告於本院準備程序中就被訴事實為有
罪之陳述，經告知被告簡式審判程序之旨，並聽取當事人之意見
後，本院裁定改依簡式審判程序審理，判決如下：
    主  文
甲○○施用第一級毒品，累犯，處有期徒刑玖月。扣案海洛因壹
包（驗餘淨重零點貳捌肆肆公克）沒收銷燬之，注射針筒貳支均
沒收。
    事  實
一、甲○○前因施用毒品案件，經本院以87年度毒聲字第2888號
    裁定送強制戒治，於民國88年8 月3 日停止戒治並交付保護
    管束，嗣經本院裁定撤銷停止戒治，再令入戒治處所施以強
    制戒治，於89年9 月4 日執行完畢；該次施用毒品犯行，並
    由本院以88年度易字第1730號判決判處有期徒刑6 月確定；
    再因施用毒品案件，經本院以89年度訴字第1301號判決判處
    應執行有期徒刑1 年，前揭二案件經接續執行，於91年1 月
    29日假釋出監，假釋期間付保護管束，於同年2月6日保護管
    束期滿，假釋未經撤銷，所餘刑期視為執行完畢。復於強制
    戒治執行完畢釋放後5 年內之92年間再因施用毒品案件，經
    本院裁定送強制戒治，於93年1 月27日因毒品危害防制條例
    修正而出所，刑案部分則經本院以93年度訴字第70號判決判
    處有期徒刑8 月確定；另因違反洗錢防制法及竊盜等案件，
    經本院分別以92年度訴字第2207號判決判處有期徒刑4 月及
    以93年度易字第38號判決判處有期徒刑4 月確定；上開三罪
    刑嗣經本院以93年度聲字第778號裁定應執行有期徒刑1年2
    月。又因施用毒品案件，經本院以93年度訴字第1374號判決
    判處有期徒刑11月確定，經與前揭1 年2 月之徒刑接續執行
    後，於95年4月2日縮刑期滿執行完畢。再因施用毒品案件，
    經本院以95年度訴字第3502號判決判處有期徒刑1 年，嗣經
    臺灣高等法院以96年度上訴字第687 號判決駁回上訴確定；
    另因詐欺案件，經本院以96年度簡字第227 號判決判處有期
    徒刑5 月確定；前開二罪嗣經臺灣高等法院以96年度聲減字
    第2006號裁定減刑並定應執行刑為有期徒刑7 月確定，於96
    年12月10日執行完畢。再因施用毒品案件，經本院以97年度
    訴字第1865號判決判處有期徒刑8 月確定，甫於98年4 月12
    日縮刑期滿執行完畢（本案構成累犯）。
二、甲○○仍不知悔改，基於施用第一級毒品海洛因之犯意，於
    98年6 月20日上午8 時許，在其臺北縣三重市○○街220 號
    2 樓住處內，以將海洛因摻水後置入注射針筒內注射身體之
    方式，施用第一級毒品海洛因1 次。嗣於同日上午11時30分
    許，在臺北縣三重市○○○路與龍門路口為警查獲，並扣得
    其所有欲供施用之海洛因1 包（驗餘淨重0.2844公克）及供
    施打海洛因所用之注射針筒2 支。
三、案經臺北縣政府警察局三重分局移送臺灣板橋地方法院檢察
    署檢察官偵查起訴。
    理  由
一、上揭犯罪事實，迭據被告甲○○於警詢、偵訊及本院審理中
    坦承不諱，又被告於98年6 月20日下午1 時25分許為警查獲
    後所採集之尿液經送檢驗結果，確呈海洛因代謝物嗎啡陽性
    反應，有臺灣檢驗科技股份有限公司98年7 月2 日濫用藥物
    檢驗報告乙紙附卷足稽（附於98年度毒偵字第4488號偵查卷
    第40頁）。而扣案之白色粉末1 包經以氣相層析質譜儀分析
    法鑑驗結果，含海洛因成分，驗餘淨重0.2844公克，亦有交
    通部民用航空局航空醫務中心98年6月30日航藥鑑字第09832
    11號毒品鑑定書1 件存卷為憑（見同上偵查卷第41頁），復
    有被告自承為其所有供施用海洛因使用之注射針筒2 支扣案
    可佐，被告之前開自白堪認與事實相符。再被告有事實欄所
    示之施用毒品前科，有臺灣高等法院被告前案紀錄表存卷可
    參，被告係於強制戒治執行完畢後5年內，復因施用毒品犯
    行而經法院判處罪刑確定後，再為本案施用第一級毒品之犯
    行明確，而與毒品危害防制條例第20、23條所定之「初犯」
    或「5年後再犯」情形有別（最高法院95年度第7次刑事庭會
    議決議內容參照），自應依法論科。
二、按海洛因為毒品危害防制條例第2 條第2 項第1 款明定之第
    一級毒品。核被告施用第一級毒品海洛因之行為，係犯毒品
    危害防制條例第10條第1 項之施用第一級毒品罪。其持有第
    一級毒品之低度行為，為施用之高度行為所吸收，不另論罪
    。又被告有如事實欄所示之犯罪科刑執行情形，有前述臺灣
    高等法院被告前案紀錄表可佐，其於有期徒刑執行完畢後5
    年內，故意再犯本件有期徒刑以上之罪，為累犯，應依刑法
    第47條第1 項之規定加重其刑。爰審酌被告之素行、犯罪之
    動機、手段、所生危害程度及犯罪後坦承犯行之態度等一切
    情狀，量處如主文所示之刑，以資懲儆。
三、扣案之海洛因1 包（驗餘淨重0.2844公克）為查獲之第一級
    毒品，且因該海洛因包裝袋與其內之毒品難以完全析離，故
    該海洛因1 包不問屬於被告與否，應依毒品危害防制條例第
    18條第1 項前段規定沒收銷燬之。扣案之注射針筒2 支，係
    被告施用第一級毒品海洛因使用之物，此據被告供承在卷，
    爰均依刑法第38條第1 項第2 款、第3 項之規定宣告沒收。
據上論斷，應依刑事訴訟法第273 條之1 第1 項、第299 條第1
項前段，毒品危害防制條例第10條第1 項、第18條第1 項前段，
刑法第11條前段、第47條第1 項、第38條第1 項第2 款、第3 項
，判決如主文。
本案經檢察官陳姿雯到庭執行職務。
中    華    民    國    98    年    10    月    16    日
                  刑事第二十庭  法  官  吳佳穎
以上正本證明與原本無異
如不服本判決應於送達後10日內向本院提出上訴狀
                                書記官  黃炎煌
中    華    民    國    98    年    10    月    16    日
附錄本案論罪科刑法條全文：
毒品危害防制條例第10條
施用第一級毒品者，處6 月以上5 年以下有期徒刑。
施用第二級毒品者，處3 年以下有期徒刑。


司法院資訊處製作；財團法人民間司法改革基金會備份。
